臺灣板橋地方法院刑事判決　　　　　　　96年度訴字第2466號
公　訴　人　臺灣板橋地方法院檢察署檢察官
被　　　告　己○○
　　　　　　　　　　(現羈押於臺灣臺北看守所)
選任辯護人　舒建中律師
被　　　告　丁○○
選任辯護人　林亦書律師
被　　　告　乙○○
　　　　　　　　　　(現羈押於臺灣臺北看守所)
選任辯護人　洪維煌律師
被　　　告　戊○○
　　　　　　　　　　(現羈押於臺灣臺北看守所)
選任辯護人 陳光龍律師
被　　　告　甲○○
選任辯護人　王志哲律師
上列被告因違反毒品危害防制條例案件，經檢察官提起公訴（九
十六年度偵字第七五八一號、第八七六五號、第一二六三五號、
第一四二七二號），本院判決如下：
    主  文
丁○○、乙○○、戊○○共同運輸第三級毒品，丁○○處有期徒
刑捌年，乙○○處有期徒刑柒年陸月，戊○○處有期徒刑柒年。
扣案如附表所示之物，均沒收之；未扣案之運輸毒品所得新臺幣
肆拾萬元沒收之，如全部或一部不能沒收時，以其財產抵償之。
己○○共同私運管制物品進口逾公告數額，處有期徒刑年，減
為有期徒刑壹年陸月。扣案如附表所示之物，均沒收之；未扣案
之運輸毒品所得新臺幣肆拾萬元沒收之。
甲○○共同私運管制物品進口逾公告數額，處有期徒刑壹年陸月
，減為有期徒刑玖月。扣案如附表所示之物，均沒收之。
    事  實
一、丁○○任職於報關行，為從事報關業務之人員，有多年進出
    口報關經驗，與經營快遞公司之丙○○（本院另行審結）相
    熟，均明知愷他命（Ketamine，俗稱ｋ他命），係毒品危害
    防制條例所規範之第三級毒品，不得非法運輸，並經行政院
    公告為甲類第四項之管制進出口物品，而屬懲治走私條例所
    規定未經許可不得私運來臺之管制進出口物品。丙○○有管
    道可從大陸地區取得愷他命一批，欲分次輸入臺灣地區，即
    於民國九十六年三月間以每公斤新臺幣（下同）二萬五千元
    之代價，邀約對進出口業務熟習之丁○○，安排以快遞方式
    私運愷他命進入臺灣地區，丁○○為圖暴利應允之。丁○○
    、丙○○共同基於運輸管制物品愷他命之犯意聯絡，謀議先
    由丙○○在大陸地區購得愷他命後，將之包裝於麻布袋內，
    以航空快遞之方式郵寄進入臺灣地區，待郵袋運抵臺灣桃園
    中正國際機場（現改為臺灣桃園國際機場，下稱中正國際機
    場）後，再由丙○○委託有私運管制進出口物品犯意聯絡之
    己○○充為聯絡及收貨，並以紙條書寫寄送快遞郵袋之班機
    、櫃號、組號及袋號後持交丁○○。確定快遞郵袋資訊後，
    丁○○為規避機場一般貨物通關所須經之申報及檢驗程序取
    貨，再以每公斤一萬八千元之代價，取得任職於中正國際機
    場華儲股份有限公司（下稱華儲公司）現場人員乙○○、戊○○之同意，委由二人，依指定之班機、快遞郵袋資訊，將
    裝有愷他命之快遞郵袋，私自攜出機場貨物管制區，再置於
    丁○○指定之貨車上；乙○○、戊○○均係華儲公司之現場
    工作人員，均因經濟拮据，貪圖重利，明知私運之物品為愷
    他命，與丁○○基於運輸管制物品愷他命之犯意聯絡，配合
    將愷他命攜出交付，丁○○於交付後，依己○○之指示運送
    至指定地點而完成整個運輸行為。
二、謀議既定，丁○○等人依上開犯意聯絡及分工，接續於九十
    六年三月九日、十一日及二十三日，以上開方式將數量分別
    為五公斤、五公斤、六公斤（共計十六公斤）之愷他命私運
    進入臺灣地區，並依己○○之指示，將闖關攜出之愷他命，
    在中山高速公路北上林口交流道附近等處交予己○○；同年
    三月二十九日下午十一時五十五分許，丙○○以行動電話通
    知丁○○，告知於翌日（三十日）復有最後一批愷他命二十
    包（合計淨重二○○四一．六六公克，純度約八四．二四％
    ，純質淨重一六八八三．○九公克）將以麻布袋裝妥後以上
    揭方式，使用快遞郵袋寄達中正國際機場，旋於九十六年三
    月三十日由己○○於將內載班機號碼（國泰航空公司ＣＸ四
    ○八號班機）、快遞郵袋資訊之紙條，在中正國際機場貨運
    站交予丁○○，丁○○即將之轉知乙○○及戊○○，二人於
    九十六年三月三十一日上午一時許，國泰航空公司班機到達
    後，在華儲公司之理貨區找出上開麻布袋，惟待攜出管制區
    時，華儲公司之快遞倉儲區二十五號艙門已經關閉，無法將
    之夾帶出關，乙○○遂聯絡具有私運管制進出口物品之犯意
    聯絡，任職於立大快遞貨物承攬有限公司（下稱立大快遞公
    司）之甲○○，由甲○○以「加貨」之名義，將上揭快遞郵
    袋自長榮空運倉儲股份有限公司（下稱榮儲公司）之出口艙
    門私自夾帶出關，並於同日上午五時五十分許，攜至桃園縣
    大園鄉○○路「遠雄自由貿易港區」附近交付乙○○及戊○○，丁○○接獲通知貨已取出，乃指示不知情之郭書甫、王
    國禎（均經檢察官為不起訴處分）駕駛「金通快遞公司」車
    號九一五二－ＲＪ號貨車前往「遠雄自由貿易港區」正門附
    近等待接貨，嗣於同日上午六時二十分許，乙○○駕駛車號
    八Ｕ－六二五八號自用小客車，搭載戊○○前往上址，郭書
    甫即將裝有上揭愷他命之麻布袋取出，置於所駕駛上揭貨車
    內，並以行動電話通知丁○○，確定貨已交付後，丁○○隨
    即持十萬八千元至乙○○所駕駛之上揭自用小客車內交付報
    酬，在場監控、埋伏之法務部調查局桃園縣調查站（下稱調
    查局）之調查員，見時機成熟即上前逮捕，並當場查扣如附
    表所示之物。丁○○前三次運輸毒品所得計十一萬二千元，
    乙○○、戊○○所得計二十八萬八千元。另於九十六年四月
    十二日上午一時四十五分許，在苗栗縣苗栗市○○路一○五
    巷巷口處，拘提己○○到案，始查明上揭案情。
三、案經調查局南部地區機動工作組、桃園縣調查站、苗栗縣調
    查站、臺南縣政府警察局移送臺灣板橋地方法院檢察署檢察
    官偵查起訴。
    理  由
一、查丁○○、乙○○、戊○○、甲○○均係立於被告地位接受
    調查局詢問、偵訊，其調查局詢問、偵訊筆錄就其自己犯行
    部分係被告自白，就其他共同被告犯行部分，則屬被告以外
    之人於審判外之陳述，本質上屬於證人，為確保被告對證人
    之對質詰問權，證人於審判中，應依法定程序，到場具結陳
    述，並接受被告之詰問，其陳述始得作為認定被告犯罪事實
    之判斷依據。被告丁○○、乙○○、戊○○、己○○、甲○○於偵查中及被告丁○○、乙○○、戊○○於本院審理中，
    均已以證人身分而分別為具結陳述，依刑事訴訟法第一百五
    十九條之一第二項之規定渠等偵查中之證詞自有證據能力，
    就渠等調查局偵詢中與本院審理中所為證詞有不符時，就此
    不符處證明具有可信之特別情況，又為證明犯罪事實存否所
    必要者，依同法第一百五十九條之二規定亦有證據能力。次
    按司法警察機關於合乎通訊保障及監察法第五條第一項所規
    定之要件，偵查中向檢察官提出聲請，經由檢察官核發通訊
    監察書後，即得實施通訊監察，通訊保障及監察法第五條定
    有明文。查本案調查員對0000000000號、000
    0000000號（丁○○使用）、0000000000
    號（乙○○使用）、0000000000號（戊○○使用
    ）、0000000000號（丙○○使用）、00000
    00000號（己○○使用）之行動電話，所實施監聽錄音
    ，已依法取得檢察官核發之通訊監察書，有臺灣高雄地方法
    院檢察署九十六年雄檢博水聲監字第○○一二一四號、聲監
    字第○○一一九一號、聲監（續）字第○○一二五六號、聲
    監（續）字第○○○九三二號通訊監察書（含通訊監察書電
    話附表）在卷可稽（見九十六年度偵字第七五八一號卷第一
    三七頁至第一四四頁），卷查上開通訊監察書均已載明涉嫌
    觸犯案由、監察對象、監察之通訊種類及號碼等足資識別之
    特徵、監察處所、理由、方法、聲請機關或依職權核發、執
    行機關、適用法條、監聽結果報告等事項，已符合前開法定
    要件，是以本案調查員對被告所使用之行動電話實施監聽錄
    音，並未逾越授權實施監察之範圍；再者，被告等於本院審
    理中均未對上揭通聯之內容使用之電話提出異議，被告等於
    監聽過程透露犯罪行為之陳述，並非因調查員監聽所致，其
    陳述係出於被告之自由意思，自可採信，因之監聽錄音所取
    得之證據，有證據能力。又監聽錄得之錄音，係憑機械力照
    錄，未經人為操作，復未伴有個人主觀意見在內，應有證據
    能力；而將監聽之內容製作成譯文，乃將上開具有證據能力
    之監聽錄得之錄音具體為文字紀錄，此部分雖屬傳聞，然被
    告及其指定辯護人於本院審理時，就上揭通訊監聽譯文令其
    辯認時，被告等不否認監聽譯文之內容為真正，且被告等及
    其指定辯護人未於言詞辯論終結前對該等監聽譯文內容聲明
    異議，況該通訊監聽譯文係由承辦調查員基於查緝本案之偵
    查過程中所製作，無證據顯示存有詐偽或虛飾之情事，應無
    顯不可信之情形，則該監聽譯文依據刑事訴訟法第一百五十
    九條之五規定，即有證據能力。如附表所示之物，係經調查
    員依法定程序合法搜取扣得；另卷附之逮捕現場照片及查獲
    物品照片計二十二幀，均係以機械（照相機）方式所留存之
    影像，並非依憑人之記憶再加以轉述而得，是以上開各物證
    均非供述證據，殊無傳聞證據排除法則之適用，復無證據證
    明係公務員違背法定程序或經偽造、變造所取得，又與本件
    犯罪有事實上之關聯性，是認上揭扣案物、照片等證據，亦
    有證據能力，均合先敘明。
二、訊據被告丁○○、乙○○、戊○○、己○○、甲○○。被告
    丁○○對於在事實欄所載之時間，分四次將被告丙○○委託
    運輸之物品，轉由被告乙○○、戊○○自中正國際機場管制
    區攜出，並依指示將貨品至指定地點交予己○○及收取每公
    斤二萬五千元之報酬，並分予被告乙○○、戊○○每公斤一
    萬八千元之價錢等節不諱，並坦承私運管制物品進口罪，惟
    矢口否認有運輸愷他命之犯行；被告乙○○、戊○○均自承
    ，收取報酬，依被告丁○○之指示，自機場管制區將貨品取
    出，交予丁○○之事實，均供認有私運管制物品進口罪，惟
    均矢口否認有運輸愷他命之犯行；被告己○○固自承有事實
    欄所載之時間將班機號碼、快遞郵袋資訊之紙條交予丁○○
    ，並於貨品出關後，由丁○○送交予伊，惟矢口否認有私運
    管制物品進口之犯行；被告甲○○固不否認於事實欄所載之
    時、地依被告乙○○之指示，將貨回自榮儲公司之出口艙門
    私自夾帶出關，惟亦矢口否認有私運管制物品進口之犯行。
    被告丁○○辯稱：伊受被告丙○○所託運輸之物品，係大象
    麻醉劑，伊不知係第三級毒品愷他命云云。被告乙○○辯稱
    ：伊不知為被告丁○○運輸出關之物品係第三級毒品愷他命
    ，被告丁○○告訴伊該等物品係健康食品及原料云云。被告
    戊○○辯稱：伊不知為被告丁○○運輸出關之物品係第三級
    毒品愷他命，伊僅知該等物品係逃漏稅之物品云云。被告己○○辯稱：被告丁○○所稱將貨交予伊，並非如此，查獲前
    三次之運貨行為，係伊受友人「王信傑」之託，帶人到中正
    國際機場接貨，班機號碼、快遞郵袋資訊係由「王信傑」交
    予伊，並請伊交予被告丁○○，伊不知丁○○取貨未經過正
    常之通關程序云云。被告甲○○辯稱：伊認為被告乙○○委
    託取出之貨品係退關貨品，伊未犯私運管制物品進口罪云云
    。經查：
  (一)被告丁○○、乙○○、戊○○等人於事實欄所載之時間，接
    續將愷他命運輸進入臺灣地區之事實，就各次運輸行為，業
    據被告等供承不諱，互核渠供述之時間、地點、貨品及運輸
    方式大致相符，自堪採信，被告己○○、甲○○，如何收貨
    、取貨出關之行為，亦經被告己○○、甲○○供承明確。核
    與被告丁○○、乙○○、戊○○、己○○、甲○○偵查中結
    證之詞、被告丁○○、乙○○、戊○○於本院審理中分離程
    序結證之詞亦相符合，復有臺灣高雄地方法院檢察署九十六
    年雄檢博水聲監字第○○一二一四號、聲監字第○○一一九
    一號、聲監（續）字第○○一二五六號、聲監（續）字第○○○九三二號通訊監察書（含通訊監察書電話附表）及譯文
    在卷可稽，扣案之物白色粉末二十包，為第三級毒品愷他命
    （合計淨重二○○四一．六六公克，純度約八四．二四％，
    純質淨重一六八八三．○九公克），並有法務部調查局九十
    六年四月二十日調科壹字第○九六○○一二二○○○號鑑定
    書在卷可按，且有扣案如附表所示之物、逮捕現場照片及查
    獲物品照片計二十二幀可資佐證，此部分事實足堪認定。
  (二)被告丁○○於本院審理時供承：「丙○○確實告訴我東西是
    大象麻醉劑，我曾經看到他放在香煙裡面吸食，然後我問他
    那是什麼東西，他說是大象麻醉劑，然後他請我幫忙帶的東
    西也是大象麻醉劑。」等語，是被告丁○○不會不知該等運
    輸之物品，係可供人吸食之麻醉物品，再於檢察官聲請羈押
    本院審訊時供承：「（問：乙○○、戊○○是否知道你要運
    輸的東西也是ｋ他命？）知道。」、「（問：是否有具體告
    知他們運輸的東西是ｋ他命？）有的。」、「（問：他們二
    人為何同意？）我有給他們好處，二人合計一公斤一萬八千
    元。」等語（見本院九十六年度聲羈字第三○七號卷第十頁
    ），核與被告丁○○於調查局詢問時供稱：「他們是說，他
    們是跟我講說是ｋ他命。」、「他們說是ｋ他命。」、「（
    問：接運什麼貨物？）是伯來，那個。」、「（問：ｋ他命
    ？）是，ｋ他命。」、「（問：知不知道ｋ他命是毒品？）
    第三級毒品。」等語，此有本院卷附九十六年三月三十一日
    調查局詢問時之影音光碟勘驗筆錄可稽，偵查中檢察官初詢
    時亦供認：「（問：知道麻布袋裡面是什麼東西？）我知道
    是ｋ他命」等語（見同上偵卷第八十三頁）均相符合。被告
    丁○○在運輸前，業經被告丙○○告知運輸之物品為麻醉劑
    ，又已親見被丙○○施用，其在調查局、偵查中及本院訊問
    時所供，知道所運輸之物品為第三級毒品愷他命之供詞，即
    屬可採，事後在本院審理中翻異前詞，辯稱僅知是大象麻醉
    劑，不知運輸之物為第三級毒品ｋ他命云云，應係臨訟圖免
    罪責之詞委無足取；被告乙○○辯稱：被告丁○○告知伊攜
    出關之貨品，係健康食品及原料云云，核與被告丁○○在本
    院審理時結證稱：「我是跟乙○○講說貨品是大象麻醉劑，
    」等詞已有未合，況被告丁○○此一證詞，係在本院審理時
    始為如此證述，於調查局、偵查中全無，顯係為應合其辯詞
    所為虛偽內容，若果被告丁○○確認知運輸之物品並非毒品
    而係所辯稱之「大象麻醉劑」無訛，被告丁○○自可將所認
    知之事，告知被告乙○○、戊○○，沒有故意隱瞞或另編說
    詞之理，被告乙○○所辯又與被告丁○○所辯之詞矛盾，且
    佐證不足，亦無足採信；另查被告戊○○與乙○○共同在管
    制區取貨，並互相掩護，將貨品私運出關，二人關係密切，
    就違法所運輸之物品，自無互異說詞之可能，然二人之辯詞
    竟相左，顯見均係在查獲後，一時心虛所杜撰，況被告丁○○於檢察官初詢時，已結證稱：「（問：乙○○、戊○○是
    否知道麻布袋裡面裝的是ｋ他命？）我有跟他們講過。」等
    語（見同上偵卷第八十三頁），此一供詞與隨後在本院聲羈
    案件訊問時所供均相一致，是被告丁○○此一證詞具真實性
    。衡之被告丁○○任職於報關行，為從事報關業務之人員，
    有多年進出口報關經驗，被告乙○○、戊○○均為華儲公司
    之現場人員，負責搬運貨品進出海關，亦從業多年，三人均
    具有國民教育以上之學歷，又均在海關工作多年，對於不得
    任意將未報關之貨品任意取出關，如有違反將因取出之貨物
    種類，可能觸法遭受追訴，有受重刑之風險（如運出之物品
    為第一級毒品亦有可能受死刑、無期徒刑之宣告），係通常
    人所具備之常識，均應知之堪明，此可從被告丁○○與被告
    乙○○聯絡均係以專用手機通聯，通聯中亦均使用代語以規
    避監察之情形證明，再則被告三人，必需就運輸之物品內容
    ，來計算風險，同時計算取得同等之報酬，亦應為渠所明知
    ，被告三人有詳細之攜貨出關、交貨等計畫，不可能不知所
    運輸之物內容，即輕率同意運送，因此等事項至關被告三人
    所負之風險大小及報酬之多寡，是被告丁○○供稱已將運輸
    之物品為愷他命告知被告乙○○、戊○○等人之詞符合情理
    ，被告丁○○與被告二人又無仇隙，顯無誣指之理，所證自
    可採信。被告乙○○、戊○○所辯不知運輸之物為毒品云云
    ，均無足取。
  (三)被告丁○○在調查局詢問時就運輸之次數、重量及所取得之
    報酬均有詳細之供述（同上偵卷第五、六頁），此一供詞，
    核與偵查中、本院審理中所結證之詞大致相符合，且就運輸
    之次數、時間等項與被告乙○○、戊○○於調查局、偵查及
    本院審理中所證各詞情節一致。惟就各次運輸所得之報酬，
    被告乙○○、戊○○雖有略異之供詞，如被告乙○○於本院
    結證稱：每次取得之報酬均為各三萬元云云，惟查被告戊○○於本院審理中即證稱：第三次被告丁○○拿十萬來，那次
    我分到五萬元等語，復核九十六年三月三十一日上午五時四
    十七分許，被告乙○○與被告丁○○之通聯譯文顯示「Ａ（
    乙○○）：總共才六個喔？Ｂ（丁○○）：六個啊，．．，
    Ａ：再十分鐘吧。這次要賣多少？．．，Ｂ：照規矩來就對
    了。喔．１０８０啦，照規矩來就對了啦。Ａ：好啦、好啦
    。」，譯文中之六個，係指本次運送對重量，一○八○係指
    十萬八千元之意，亦經被告丁○○於本院審理時結證明確，
    是可知被告乙○○就運輸之重量及每斤取得之報酬已與被告
    丁○○有一定約定及規則，且為被告乙○○所明知，而被告
    丁○○於上揭供詞，亦與通聯譯文相符，是被告三人所取得
    之報酬計算自應以被告丁○○所證之詞可信，而被告乙○○
    刻意減低報酬之供詞，顯無足取。被告丁○○明知依正常報
    關手續快遞貨品每公斤約十八元，被告乙○○、戊○○均係
    現場人員，從事勞務工作，每月薪資三萬五千元左右，竟違
    法運輸毒品，取得每公斤二萬五千元之報酬，就被告三人而
    言均屬違法暴利，亦已明確。
  (四)被告己○○在上揭運輸行為除扮演交通之角色外，並於貨品
    出關後為接送貨品之行為，被告甲○○係最後一次運輸時，
    臨時商議進入共犯結構，從事取貨出關之行為，被告二人之
    行為，除經被告己○○於偵查中供稱：「我知道這是不能以
    正常的方式通關的貨物。」等語（見九十六年度偵字第八七
    六五號卷第三十四頁）外，均經證人丁○○、乙○○於偵查
    及本院審理中結證明確，核與調查局所供之詞相符合，被告
    二人就被告丁○○私運管制物品進口之行為難認無認識，就
    此又有行為分擔，即屬正犯無疑；至於被告己○○、甲○○
    就運輸之貨品是否有即為愷他命之認識，被告丁○○、乙○○等人均未證述及之，且卷內並無相關證據足資證明，又無
    被告二人取得報酬或其他關聯證據可資佐證，就此尚乏證據
    可證；按刑法上犯罪之故意，祇須對於犯罪事實有所認識，
    有意使其發生或其發生不違背其本意，仍予以實施為已足，
    不以行為人主觀之認識與客觀事實兩相一致為必要，故行為
    人主觀上欲犯某罪，事實上卻犯他罪時，依刑罰責任論之主
    觀主義思潮，首重行為人之主觀認識，應以行為人主觀犯意
    為其適用原則，必事實上所犯之他罪有利於行為人時，始例
    外依該他罪處斷。我國暫行新刑律第十三條第三項原亦有「
    犯罪之事實與犯人所知有異者，依下列處斷：所犯重於犯人
    所知或相等者，從其所知；所犯輕於犯人所知者，從其所犯
    」之規定。嗣制定現行刑法時，以此為法理所當然，乃未予
    明定。從而被告己○○、甲○○主觀上僅認知私運管制物品
    進口之行為，但事實上所為係無認識之運輸愷他命罪行，揆
    之上揭「所犯重於犯人所知或相等者，從其所知。」之法理
    ，自應適用行為人主觀上所認識之該罪論處。
  (五)綜上，本件事證明確，被告等之上揭犯行均堪認定，應依法
    論科。
三、按愷他命係毒品危害防制條例第二條第二項第三款規定之第
    三級毒品，並為行政院依據懲治走私條例第二條第四項公告
    之「懲治走私條例公告管制物品項目及其數額」，其中甲項
    管制進出口物品第四款所列之毒品。而按毒品危害防制條例
    第四條所謂之「運輸」，係指轉運輸送而言，亦即由一地轉
    運輸送至另一地，不以由外國輸送至本國，或由本國運輸至
    外國為限，在本國境內之轉運輸送亦屬之，至於運輸之動機
    目的是否意在圖利，係在為己或為他人，運輸之方法為海運
    、空運、陸運均非所問，零星夾帶或短途持送者，固得斟酌
    實際情形依持有煙毒罪論科，然係指無運輸或販賣之意圖單
    純持有煙毒者而言，非謂凡零星夾帶或短途持送煙毒者，不
    問其犯意如何概論以持有煙毒之罪，此有最高法院八十二年
    度第三次刑事庭會議決議、司法院院解字第三五四一號及第
    三八五三號解釋意旨可供參考。又所謂「運輸」，係指本於
    運輸意思而搬運輸送而言，倘其有此意圖者，一有搬運輸送
    之行為犯罪即已成立，並非以運抵目的地為完成犯罪之要件
    ；而運輸毒品罪，並不以兩地間毒品直接搬運輸送移轉存置
    於特定地點為限，其以迂迴、輾轉方法，利用不相同之運輸
    工具、方法，將特定之毒品移轉運送至終極目的地者，其各
    階段之運送行為，均不失為「運輸」行為之一種，換言之，
    區別該罪既遂、未遂之依據，應以已否起運為準，既已起運
    ，構成該罪之輸送行為即已完成，不以達到目的地為既遂條
    件，亦有最高法院九十二年度台上字第五四二六號、第三○
    九六號判決要旨足資參照。被告丁○○、乙○○、戊○○自
    大陸地區私運管制進出口之第三級毒品愷他命入境臺灣地區
    ，核其所為，均係犯毒品危害防制條例第四條第三項之運輸
    第三級毒品罪及懲治走私條例第二條第一項之私運管制物品
    進口罪；被告己○○、甲○○所為係犯懲治走私條例第二條
    第一項之私運管制物品進口罪。次按行為人就同一犯罪構成
    事實，以單一行為之數個舉動接續進行，以實現一個犯罪構
    成要件，侵害同一法益，成立一個罪名之接續犯不同（原判
    例指與想像競合犯），雖接續犯於犯罪行為完畢之前，其各
    個舉動與該罪之構成要件相符，但行為人主觀上係以其各個
    舉動僅為全部犯罪行為之一部，而客觀上，亦認係實施一個
    犯罪，是以僅成立一個罪名，此有最高法院七十一年台上字
    第二八三七號判例可參，本件被告丁○○與丙○○謀議將丙○○自大陸地區購得之一批愷他命分次運輸進入臺灣地區，
    業據被告丁○○供述明確，此係基於實現一個運輸毒品之犯
    意，在三月初至三月底間，接續四次為運輸行為，時間密接
    ，侵害同一法益，在客觀上為實施一個運輸毒品犯罪之數個
    階段行為，自應就被告丁○○、乙○○、戊○○論以一個運
    輸毒品罪，被告己○○論以一個私運管制物品進口罪。被告
    丁○○、乙○○、戊○○持有第三級毒品愷他命之低度行為
    ，為運輸之高度行為所吸收，不另論罪。被告丁○○、乙○○、戊○○與丙○○就運輸第三級毒品罪，被告己○○與被
    告丁○○、乙○○、戊○○與丙○○就私運管制物品進口罪
    間，被告甲○○就第四次私運管制物品進口之犯行，與其餘
    被告等人間，均有犯意聯絡與行為分擔，均為共同正犯。被
    告丁○○、乙○○、戊○○以一私運行為，觸犯上開私運管
    制物品進口罪、運輸第三級毒品罪，為想像競合犯，均應從
    一重運輸第三級毒品罪處斷。爰審酌被告等均正值青壯年，
    卻干犯法紀，為運送毒品之行為，或私運管制物品犯行，所
    運輸經查獲之第三級毒品愷他命驗餘即合計淨重二○○四一
    ．六六公克，加上前三次之重量，數量龐大，且所運輸之毒
    品已經流入市面，加速毒品氾濫，助長毒害人群，對我國社
    會之安寧秩序及國人之健康產生之危害至鉅，被告等犯罪後
    均矢口否認犯行，並無任何悔改之意，惡性均屬重大，再衡
    其犯罪動機、目的、生活狀況、智識程度等一切情狀，分別
    量處如主文所示之刑。再被告己○○、甲○○犯罪時間均係
    在九十六年四月二十四日之前，合於中華民國九十六年罪犯
    減刑條例之規定，均應依該條例第二條第一項第三款規定，
    各減其宣告刑二分之一。至扣案之愷他命二十包均係屬查獲
    之第三級毒品（驗餘合計淨重二○○四一．六六公克，純度
    約八四．二四％，純質淨重一六八八三．○九公克，附表編
    號一），屬違禁物，不問屬於犯人與否，應依刑法第三十八
    條第一項第一款，宣告沒收；而用以直接盛裝上開愷他命所
    用之麻布袋一個、夾鍊袋二十個（附表編號二），係用以包
    裹第三級毒品，防其裸露、潮濕並便於攜帶，與上開愷他命
    同時扣案，為供犯罪所用之物，同屬共犯丙○○所有，業據
    被告丁○○供明在卷，扣案ＭＯＴＯＲＯＬＡ（Ｃ一六八Ｉ
    ）牌行動電話一支、ＮＯＫＩＡ牌行動電話一支、ＭＯＴＯ
    ＲＯＬＡ牌行動電話一支、ＢＥＮＱ牌行動電話一支（以上
    沒收之手機均不含承租自各電訊公司之門號ＳＩＭ卡），均
    係供被告丁○○、乙○○、戊○○聯絡運輸毒品所用之物，
    為被告等所有，亦據被告等供明在卷，扣案現金十萬元（附
    表編號四），為被告乙○○、戊○○犯罪所得之財物，亦經
    被告等供明在卷，併依毒品危害防制條例第十九條第一項規
    定諭知沒收。又上開扣案之現金、物品既經扣案，事理上自
    無全部或一部不能沒收之情形，即毋庸依同條項之規定另諭
    知如全部或一部不能沒收時，追徵其價額或以財產抵償之，
    應予敘明；至於起訴書所載被告乙○○所有之ＳＯＮＹ　Ｅ
    ＲＩＣＳＯＮ行動電話一支，並無證據證明與本件犯罪有關
    ，而上開行動電話內之晶片卡，雖為被告等所使用，但晶片
    卡乃使用者向電信業者申請租用而僅取得其使用權，並非申
    請使用者所有，尚不得宣告沒收（最高法院九十二年度台上
    字第六八三六號判決參照）。末查被告丁○○前三次運輸毒
    品所得計十一萬二千元，被告乙○○、戊○○所得計二十八
    萬八千元，合計被告三人之犯罪所得四十萬元，亦經證述如
    上，係被告等因本件運輸第三級毒品犯罪所得之財物，而屬
    被告等所有，雖未扣案，無證據證明已經費失，是未扣案之
    犯罪所得，仍應依同條例第十九條第一項規定宣告沒收，如
    全部或一部不能沒收時，以其財產抵償之。至於被告己○○
    、甲○○就附表各項扣案物及未扣案所得財物，雖均非渠所
    有或所得，惟限共犯之事實，仍應就其與被告丁○○、乙○○等人有犯意聯絡、行為分擔之部分，依刑法第三十八條第
    一項第二款、第三款之規定，諭知沒收。
四、公訴意旨認被告己○○、甲○○如事實欄之行為，另涉犯毒
    品危害防制條例第四條第三項之運輸第三級毒品罪。並以共
    同被告丁○○、乙○○等人之證詞及扣案如附表所示之物及
    通聯譯文等為其主要論據，訊據被告己○○、甲○○等人均
    堅詞否認有運輸第三級毒品之犯行，均辯稱：渠等並不知所
    運送之物係第三級毒品愷他命等語。經查，依卷內被告丁○○、乙○○之證詞，及通聯譯文，無從證明被告己○○、甲○○就所接運之貨品有係毒品之認識，且被告己○○於通聯
    譯文中僅有催促被告丁○○取貨之談話，再以被告己○○於
    貨品出關後接送之行為，被告丁○○之證詞，僅足以證明被
    告己○○事前有交付班機貨號資訊及有收取貨品之行為，至
    於之後之事實均置之空白，本院就此無從認定被告己○○確
    知所接送之物品為愷他命，再以被告甲○○係第四次運輸時
    ，臨時受被告乙○○請託將貨品攜帶出關，被告乙○○之證
    詞固足證此，但就攜出物品被告甲○○有無認識，亦乏證據
    足以證明，綜上，檢察官起訴被告己○○、王濟君等人有運
    輸第三級毒品罪行尚屬不能證明，原應為無罪判決之諭知，
    惟起訴書認此一犯行與本院認定有罪之上揭犯罪，有裁判上
    一罪之想像競合犯關係，爰均不另為無罪判決之諭知。
據上論斷，應依刑事訴訟法第二百九十九條第一項前段，毒品危
害防制條例第四條第三項、第十九條第一項，懲治走私條例第二
條第一項，刑法第十一條前段、第二十八條、第五十五條、第三
十八條第一項第一款、第二款、第三款，中華民國九十六年罪犯
減刑條例第二條第一項第三款、第七條，判決如主文。
本案經檢察官馬中人到庭執行職務。
中　　華　　民　　國　　96　　年　　10　　月　　17　　日
                 臺灣板橋地方法院刑事第十八庭
                         審判長法　官  連育群
                               法  官  吳幸娥
                               法  官  王綽光
以上正本證明與原本無異
如不服本判決應於送達後10日內向本院提出上訴狀（應附具理由
）
                               書記官　許清秋
中　　華　　民　　國　　96　　年　　10　　月　　19　　日
附表(扣案物品)：
一、第三級毒品愷他命二十包（合計淨重二○○四一．六六公克
    ，純度約八四．二四％，純質淨重一六八八三．○九公克）
    。
二、包裝上揭毒品之麻布袋一個、夾鍊袋二十個。
三、ＭＯＴＯＲＯＬＡ（Ｃ一六八Ｉ）牌行動電話一支（係丙○○交予丁○○供本件運輸毒品通聯使用之）、ＮＯＫＩＡ牌
    行動電話一支（丁○○使用通聯者）、ＭＯＴＯＲＯＬＡ牌
    行動電話一支（丁○○交予乙○○本件運輸毒品持用）、Ｂ
    ＥＮＱ牌行動電話一支（戊○○使用與丁○○通聯者），以
    上沒收之手機均不含承租自各電訊公司之門號ＳＩＭ卡。
四、現金十萬元（查扣時因現場混亂，二千元鈔計四張，不知何
    故未扣案，乙○○、戊○○本次運輸毒品所得）。
附錄本案論罪科刑法條全文：
毒品危害防制條例第4條
製造、運輸、販賣第一級毒品者，處死刑或無期徒刑；處無期徒
刑者，得併科新臺幣1千萬元以下罰金。
製造、運輸、販賣第二級毒品者，處無期徒刑或7年以上有期徒
刑，得併科新臺幣7百萬元以下罰金。
製造、運輸、販賣第三級毒品者，處5年以上有期徒刑，得併科
新臺幣5百萬元以下罰金。製造、運輸、販賣第四級毒品者，處3
年以上10年以下有期徒刑，得併科新臺幣3百萬元以下罰金。
製造、運輸、販賣專供製造或施用毒品之器具者，處1年以上7年
以下有期徒刑，得併科新臺幣1百萬元以下罰金。
前五項之未遂犯罰之。
懲治走私條例第2條
私運管制物品進口、出口逾公告數額者，處7年以下有期徒刑，
得併科新臺幣3百萬元以下罰金。
前項之未遂犯罰之。
第 1 項所稱管制物品及其數額，由行政院公告之。
